【裁判字號】    94,交抗,161
【裁判日期】    950118
【裁判案由】    聲明異議
【裁判全文】
臺灣高等法院臺南分院刑事裁定
抗  告  人
即受處分人    丁麗玉
              即丁昱慈
上列抗告人即受處分人因違反道路交通管理處罰條例案件，不服
臺灣雲林地方法院中華民國94年11月14日裁定（94年度交聲字第
二四七號），提起抗告，本院裁定如下：
      主      文
原裁定撤銷，發回台灣雲林地方法院。
      理      由
一、抗告意旨略以：本件裁決書於民國（下同）九十一年十一月
    二十六日送達至抗告人即受處分人丁麗玉（下稱受處分人）
    雲林縣褒忠鄉○○村○鄰鎮○路十六之二號之戶籍住址時，
    受處分人已離家多年，有原審九十四年度婚字第二○二號民
    事判決可憑，則該裁決書之郵政收件回執上之收件人所為簽
    名及指印，顯非受處分人所為，應係他人偽造；又受處分人
    遭舉發之車輛於八十九年六月八日已向監理單位申請註銷，
    並將該車牌照繳回在案，而本件違規通知單上載明「逕行舉
    發」，應係照相舉發，則遭舉發之車號與受處分人之車號是
    否相符？請提出相片。如真懸掛本案車牌，也相信是他人偽
    造。又該車經舊車商回收後，已變為廢鐵被人利用，實難證
    明受處分人有上開駕駛該車違規行為，爰依法提起抗告請予
    詳查云云。
二、原裁定略以：本件受處分人係於九十一年十一月二十六日，
    在原設籍地即上址之雲林縣褒忠鄉○○村○鄰鎮○路十六之
    二號，收受移送機關之裁決書，有中華民國郵政掛號郵件收
    件回執影本（其上有受處分人之簽名及指印）及受處分人之
    戶籍謄本在卷可稽，惟受處分人遲至九十四年十月二十日，
    始逕向原審遞狀聲明異議，亦有原審於異議狀蓋印之收文章
    可佐，顯已逾二十日之異議期間，其異議自不適法，應予駁
    回。固非無見。
三、按受處分人，不服道路交通管理處罰條例第八條主管機關所
    為之處罰，得於接到裁決書之翌日起二十日內，向管轄地方
    法院聲明異議，道路交通管理處罰條例第八十七條第一項定
    有明文。經查，本件抗告人於九十一年十一月二十六日原處
    分機關送達裁決書時，已另設籍於雲林縣褒忠鄉鎮○路六九
    號之三（見原審卷第一八頁之遷徒紀錄資料查詢結果），而
    非掛號回執所載之「雲林縣褒忠鄉馬鳴十六之二號」，是抗
    告人以其未曾收受裁決書，該掛號回執上之簽名及按指印均
    屬他人偽造云云，似非全然無據，實情如何，尚需釐清並比
    對掛號回執之指紋、查證署名是否抗告人所有（見原審卷第
    五頁），該項事證非不能調查，且攸關抗告人聲明異議是否
    逾二十日之法定不變期間，自應調查後再予論斷。因此本件
    抗告非無理由，自應由本院撤銷原裁定，發回原審法院詳查
    ，另為妥適之裁處。
據上論斷，應依道路交通案件處理辦法第二十六條，刑事訴訟法
第四百十三條前段，裁定如主文。
中    華    民    國    95    年    1     月    18    日
                  刑事第二庭    審判長法  官  葉居正
                                      法  官  李文福
                                      法  官  莊俊華
以上正本證明與原本無異。
不得再抗告。
                                      書記官  廖明娟
中    華    民    國    95    年    1     月    20    日


司法院資訊處製作；財團法人民間司法改革基金會備份。
